臺灣臺北地方法院簡易民事判決
                                    111年度店簡字第461號
原      告  蘇水泉  


被      告  吳政樺  

上列當事人間損害賠償(交通)事件，本院於民國111年5月3日言
詞辯論終結，判決如下：
    主      文
原告之訴及假執行之聲請，均駁回。
訴訟費用新臺幣貳仟貳佰壹拾元由原告負擔。
    事實及理由
一、按因侵權行為涉訟者，得由行為地之法院管轄，民事訴訟法
    第15條第1 項定有明文。本件侵權行為地為臺北市文山區，
    本院自有管轄權，合先敘明。
二、原告方面：
  ㈠原告起訴主張：兩造均為臺北市政府環保局(下稱臺北市環保
    局)員工，被告於民國109年2月27日9時42分許，駕駛車牌號
    碼000-00號沖溝車（下稱系爭車輛）在臺北市○○區○○路0段0
    00號復育公園內之溝泥平台傾倒汙泥時，本應注意倒車時應
    注意後方行人，而當時並無不能注意之情事，竟疏未注意，貿
    然倒車，適原告站在系爭車輛後方指揮，而遭受系爭車輛碰
    撞，致原告受有右側膝部挫傷之傷害，原告雖於嗣後向數名
    上級長官報告上開肇事情狀，竟遭上級長官們告知不要向被
    告提起訴訟，並受有數次職務調動，因而被剝奪未調職前本
    可領取之加班費，共計新臺幣（下同）750,758元，因無人
    能為原告伸張正義，身心受到巨大壓力，爰依侵權行為之法
    律關係，請求被告賠償200,865元（包含急診費用865元、精
    神慰撫金200,000元）等語。並聲明：⒈被告應給付原告200,
    865元。⒉願供擔保請求准予假執行。
  ㈡對被告答辯所為之陳述：
　  雖被告於鈞院已有110年度交易字第38號及臺灣高等法院111
    年度交上易字第7號刑事判決確定，惟均未採納被告曾撞擊
    原告之見解。
三、被告方面：
　　對於鈞院有110年度交易字第38號及臺灣高等法院111年度交
    上易字第7號刑事判決不爭執等語。並聲明：㈠原告之訴駁回
    。㈡如受不利判決，願供擔保請准宣告免為假執行。
四、得心證之理由：
    原告主張被告於前揭時、地因過失致原告人車倒地，原告因
     此受有重傷害，固據其提出LINE通訊軟體對話紀錄、臺北
    市立萬芳醫院-委託財團法人臺北醫學大學辦理（以下簡稱
    萬芳醫院）診斷證明書、醫療費用收據、系爭車輛行進位置
    時間軸資料、手機錄影翻拍照片等為證（參見本院卷第17頁
    至第31頁），惟被告否認有碰撞，並以前揭情詞置辯。經查
    ：
　㈠按因故意或過失，不法侵害他人之權利者，負損害賠償責任
    ，民法第184條第1項前段固定有明文。然按當事人主張有利
    於己之事實者，就其事實有舉證之責任，民事訴訟法第277
    條前段亦有明定；而民事訴訟如係由原告主張權利者，應先
    由原告負舉證之責，若原告先不能舉證，以證實自己主張之
    事實為真實，則被告就其抗辯事實即令不能舉證，或其所舉
    證據尚有疵累，亦應駁回原告之請求。申言之，侵權行為所
    發生之損害賠償請求權，應具備加害行為、侵害權利、行為
    不法、致生損害、相當因果關係、行為人具責任能力及行為
    人有故意或過失等成立要件，若任一要件有所欠缺，即無侵
    權行為責任之可言，且原告應就上開要件負舉證責任。　
　㈡本件被告既否認事故之發生，即應由原告就事故發生及被告
    構成過失侵權行為之有利於己之事實，負舉證責任。原告雖
    提出前開資料欲證明有碰撞之事實，然：
　⒈經本院刑事庭當庭勘驗原告提供其手機錄影翻拍光碟(檔案名
    稱為「00000000_094152」)，有本院勘驗筆錄在卷可佐(參
    見本院110年度交易字第38號卷第141頁至第151頁):
  ①錄影時間:28秒許，沖溝車開始倒車，該車發出「逼、逼」警
    示聲響，且車尾倒車燈正常閃爍運作。
  ②錄影時間:32秒許，沖溝車緩緩朝告訴人（即原告）方向倒車
    。
  ③錄影時間:37秒許，沖溝車停止倒車，除仍發出「逼、逼」警
    示聲響外，該車有發出喇叭聲響。
  ④錄影時間:38秒許，沖溝車停止不動，告訴人（即原告）自畫
    面右方移動至左方，並高喊「停那邊啦」。
  ⑤錄影時間:44秒許，沖溝車開始倒車。
  ⑥錄影時間:45秒許，告訴人快速將手機鏡頭朝下拍攝，此時可
    見沖溝車之車尾並未碰觸到告訴人（即原告）。
  ⑦錄影時間:45秒許，沖溝車車尾與告訴人（即原告）接觸，然
    告訴人（即原告）身著深綠色過膝圍裙，無法看出車尾有無
    碰觸告訴人的腳，告訴人（即原告）以臺語大喊「你撞到我
    了喔」。
  ⑧錄影時間:53秒許，沖溝車往前行駛。
  ⑨錄影時間:1分5秒許，告訴人（即原告）持續移動拍攝。
  ⑩錄影時間:1分10秒許，告訴人（即原告）將手機鏡頭向後轉
    ，可見一名身穿反光背心的男子低頭看地板，該名男子沒有
    露出異常神情。
  ⑪錄影時間:1分36秒許，告訴人（即原告）打開沖溝車車門，
    對裡面的駕駛，以臺語說「幫我沖土，快點」，並將車門放
    開。
  ⑫錄影時間:1分46秒許，告訴人（即原告）走向沖溝車後方，
    以臺語說「你剛剛有撞到我」。
  ⑬錄影時間:2分18秒許，沖溝車將廢土排出車外，攝影畫面不
    停移動，可知告訴人（即原告）仍持續移動。
  ⑭錄影時間:14分28秒許，沖溝車駛離現場，錄影結束。
  ⒉經本院刑事庭當庭勘驗沖溝車之行車紀錄器錄影光碟(檔案名
    稱為「0000000資料夾之沖5右-1」)，有本院勘驗筆錄在卷
    可佐(參見上開交易卷第161頁至第163頁):
  ①錄影時間:1分41秒許，頭戴斗笠，身穿反光背心、深綠色過
    膝圍裙之告訴人（即原告），走向沖溝車車門。
  ②錄影時間:1分47秒許，告訴人（即原告）打開沖溝車車門，
    此時可見告訴人（即原告）行走姿勢正常。
  ③錄影時間:2分許，告訴人（即原告）放開沖溝車門後，車門
    緩緩關閉。
  ⒊經本院刑事庭當庭勘驗沖溝車之後視行車紀錄器錄影光碟(檔
    案名稱「0000000資料夾之沖5後-1」)，有本院勘驗筆錄在
    卷可佐(參見上開交易卷第155頁至第158頁):　　
  ①錄影時間:43秒許，告訴人（即原告）身著深綠色過膝圍裙，
    站立於沖溝車後方。
　②錄影時間:46秒許，沖溝車之車尾相當接近告訴人（即原告）
    。
  ③錄影時間:50秒許，告訴人（即原告）消失於錄影畫面中。
  ④錄影時間:54秒許，告訴人（即原告）復出現於錄影畫面中。
  ⑤錄影時間:59秒許，告訴人（即原告）行動自如。
    觀諸上揭勘驗「00000000_094152」、「0000000資料夾之沖
    5後-1」檔案可知，被告倒車時，原告係持手機錄影並站立
    於被告所駕駛沖溝車之後方，「00000000_094152」檔案之
    錄影時間為45秒許處，原告雖以臺語大喊「你撞到我了喔」
    ，惟從該影片檔案無法明確看出系爭車輛之車尾是否有碰觸
    到原告，且倘系爭車輛確有撞擊原告，則斯時手持手機錄影
    之原告理應因受系爭車輛之撞擊而傾斜或晃動，然該影片檔
    案並無畫面搖晃之情狀(參見上開交易卷第145頁)，是系爭
    車輛是否確有撞擊原告已屬有疑。參以，證人即在場之林晉
    豐於另案（即本院刑事庭110年度交易字第38號案件）審理
    時結證稱:被告倒車時，沒有撞到告訴人（即原告），如果
    有撞到的話，告訴人（即原告）就會倒地受傷，告訴人（即
    原告）就無法走路，車子那麼大台，會有警察或救護車來，
    結果並沒有等語(參見上開交易卷第209頁)，此情核與上開
    「00000000_094152」檔案⑩錄影時間為1分10秒許處，原告
    將手機鏡頭向後轉，其畫面顯示證人林晉豐低頭看地板，並
    無發現原告有何異狀或察覺系爭車輛有撞擊原告等情相符(
    參見上開交易卷第146頁）。更遑論倘原告因系爭車輛之碰
    撞而受有傷害，其理當於被告將系爭車輛停妥後上前質問被
    告，並將其所受傷害展示於被告確認，然原告在被告停妥系
    爭車輛後，除行走正常外，第一時間僅打開系爭車輛車門，
    以臺語說「幫我沖土，快點」(參見上開交易卷第148頁)，
    並無立即向被告質問遭其車輛碰撞情事，直至被告走向系爭
    車輛後方時，始以臺語向被告稱「你剛剛有撞到我」(參見
    上開交易卷第148頁)，凡此種種均無從使本院得出系爭車輛
    車尾有碰撞被告膝蓋乙情，揆諸上開規定，自無從為有利於
    原告之認定。　
　㈢又原告雖提出之萬芳醫院診斷證明書欲證明其因被告之行為
    受有傷害（參見本院卷第19頁），然參諸萬芳醫院110年9月
    7日萬院醫病字第1100006639號函檢附告訴人之急診病歷，
    載有「病人自述汽車倒車撞到膝蓋，There was no obvious
     wound and no obvious other pain，He can jump withou
    t discomfort」(參見上開交易卷第103頁)，除告訴人之主
    訴內容以外，醫師附記「沒有明顯的傷口，也沒有明顯的其
    他疼痛，可以毫無不適地跳躍」，此情核與卷附右側膝蓋照
    片顯示，原告之右側膝蓋並無紅腫、瘀青等情事相符(參見
    上開交易卷第109頁)，足見經醫師診斷之結果，原告右側膝
    蓋部位並無明顯可見之外傷，醫師係憑原告之主訴而為診斷
    證明書病名「右側膝部挫傷」之記載。況依上揭勘驗「0000
    0000_094152」檔案結果顯示，自錄影時間為45秒許後，原
    告仍持手機錄影，迨至被告駕駛系爭車輛駛離現場後，原告
    始停止攝影，該段長達10餘分鐘期間，原告手持手機錄影之
    過程流暢，並無搖晃或停止錄影之狀況，原告行走狀態亦與
    常人無異，倘其膝蓋部位確有遭外力撞擊而感知疼痛，理應
    會傾身以手撫壓傷部，故尚難僅憑上開診斷證明書所載之內
    容逕認被告於倒車時有碰撞原告成傷。
　㈣故依上事證，實難認定被告車輛有原告所主張因被告倒車行
    為，致碰撞原告致傷之情形。本件既無其他更積極證據足以
    證明被告有過失不法侵害原告權利之情況下，本院難遽認被
    告應就原告所受損害負相關賠償責任。是以，原告請求被告
    賠償200,865元（包含急診費用865元、精神慰撫金200,000
    元），非屬有據。原告之訴既經駁回，則其假執行之聲請，
    即失所附麗，應併予駁回，附此說明。　
五、本件事證已臻明確，兩造其餘攻擊防禦方法及證據，核與判
    決之結果，不生影響，爰不一一論列。
六、訴訟費用負擔之依據：民事訴訟法第78條。本件訴訟費用額
    確定金額為裁判費2,210 元。　　
中　　華　　民　　國　　111 　年　　6 　　月　　10　　日
                  臺灣臺北地方法院新店簡易庭
                              法  官  石蕙慈
以上正本係照原本作成。
對於本件判決如有不服，應於收受送達後20日內向本院提出上訴
書狀，上訴於本院合議庭，並按他造當事人之人數附具繕本。
如委任律師提起上訴者，應一併繳納上訴審裁判費。
中　　華　　民　　國　　111 　年　　6 　　月　　10　　日
                              書記官  徐子芹